【裁判字號】    97,審易,205
【裁判日期】    970526
【裁判案由】    竊盜等
【裁判全文】
臺灣高雄地方法院刑事判決             97年度審易字第205號
公  訴  人  臺灣高雄地方法院檢察署檢察官
被      告  乙○○
上列被告因竊盜案件，經檢察官提起公訴（97年度偵字第890 號
），本院判決如下：
    主  文
乙○○竊盜，處有期徒刑陸月，如易科罰金，以新台幣壹仟元折
算壹日。
被訴傷害部分公訴不受理。
    事  實
一、乙○○意圖為自己不法之所有，於民國96年12月26日凌晨4
    時25分許，騎乘機車前往設於高雄市鹽埕區○○○路227 號
    「1+7 」賣場，以徒手方式竊取該賣場擺設於店外之拖把2
    支既遂。嗣乙○○行竊得手後乃逕自走向前開機車、並將所
    竊拖把2 支置於機車腳踏板上欲騎車離開之際，旋遭店員甲
    ○○發現後上前攔阻並大聲呼喊，遂由其他在場鄰居即時報
    警而查獲。
二、案經高雄市政府警察局鹽埕分局報請台灣高雄地方法院檢察
    署檢察官偵查起訴。
    理  由
壹、本件關於證據能力之意見：
    查證人甲○○前於警詢及偵查中所為陳述，均核與本院審理
    中證述內容大抵相符，本院遂認應逕以該證人於本院審理中
    之證述採為認定事實之依據，再無引用其先前陳述之必要。
    從而證人甲○○於警詢及偵查中所述各節依法均不具證據能
    力。
貳、有罪部分：
  一、訊之被告固坦承於前述時間騎車前往上開賣場之事實，惟
      矢口否認有何竊盜犯行，辯稱：伊還在挑選拖把的時候，
      甲○○就跑出來說伊偷東西云云。惟查：本院綜觀被告先
      後於警詢、偵查及本院審理中陳述各節，初於警詢乃坦認
      伊確有將拖把放在機車腳踏板上且與甲○○發生拉扯等語
      在卷，嗣於偵查中則改稱伊有拿拖把要前往結帳云云，直
      至本院審理中再改以前詞置辯。是被告前後所述非僅矛盾
      不一，且彼此相互扞挌，實難徒以審判程序中所為辯詞即
      率爾採為其有利之認定。況本件茲據證人甲○○到庭證述
      ：案發當天發現被告拿取拖把後逕由賣場反方向離開，並
      將拖把放在機車腳踏板上準備離去，當時機車位置相距店
      門口約有10幾步的距離，其遂上前阻止被告騎車離去等語
      綦詳，且核與被告先前在警詢所述之情大抵相符，足見本
      件被告確實未能事前徵得管理權人同意而擅自拿取前開拖
      把2 支、並置於自己實力支配管領範圍之下，是其所為業
      已該當刑法竊盜罪之構成要件甚明。從而被告事後所辯云
      云，無非係臨訟卸責之詞，洵無足採。職是，本件事證明
      確，被告前揭犯行洵堪認定，應依法論科。
  三、核被告乙○○所為，係犯刑法第320 條第1 項普通竊盜既
      遂罪。爰審酌被告不思以己力正當謀生，反圖不勞而獲，
      任意竊取他人之財物，並兼衡其犯罪之動機、目的及手段
      ，又被告所竊財物價值雖屬非鉅，然在案發前業已多次因
      犯竊盜罪而經本院先後以96年度簡字第6106號判決判處有
      期徒刑2 月、及96年度簡字第7073號判決判處有期徒刑3
      月確定在案，此有卷附台灣高等法院被告前案紀錄表1 份
      可佐，是本件被告雖未構成累犯，然參以被告於短期內多
      次實施竊盜犯行，足見其法治觀念薄弱，倘非科予較重之
      刑，顯難收刑法教誨之效，且參諸被告犯罪後猶飾詞否認
      犯行、難見悔意等一切情狀，量處如主文所示之刑，並諭
      知易科罰金折算標準，以資懲儆。
參、公訴不受理部分：
  一、公訴意旨略以：被告竊得前開拖把後，因與甲○○發生拉
      扯，遂另行基於傷害犯意，逕以徒手方式毆打甲○○左臉
      頰，致其左腕及左臉頰受傷。因認被告就此部分涉犯刑法
      第277條第1 項前段普通傷害罪嫌。
  二、按告訴乃論之罪，告訴人於第一審辯論終結前，得撤回其
      告訴；又告訴經撤回者，法院應諭知不受理之判決，刑事
      訴訟法第238 條第1 項及第303 條第3 款定有明文。被告
      因前述傷害案件業經檢察官提起公訴，認其係犯刑法第27
      7 條第1 項前段普通傷害罪嫌，惟依同法第287 條前段規
      定該罪須告訴乃論。經查：本案業據告訴人甲○○於本院
      審理中當庭撤回告訴在案，此有本院97年5 月12日審判筆
      錄1 份在卷可稽。揆諸前揭說明，本件爰就被告所涉傷害
      部分為諭知不受理之判決。
據上論斷，應依刑事訴訟法第284 條之1 、第299 條第1 項前段
、第303 條第3 款，刑法第320 條第1 項、第41條第1 項前段，
刑法施行法第1 條之1 ，判決如主文。
中    華    民    國    97    年    5     月    26    日
                  刑事第七庭  法  官 陳明呈
以上正本證明與原本無異。
如不服本判決應於收受本判決後10日內向本院提出上訴書狀，並
應敘述具體理由，如未敘述上訴理由者，應於上訴期間屆滿後20
日內補提理由書狀於本院（均須按他造當事人之人數附繕本）「
切勿逕送上級法院」。
中    華    民    國    97    年    5     月    28    日
                              書記官 林明忠
附錄本判決論罪科刑之法條：
中華民國刑法第320 條（普通竊盜罪、竊佔罪）
意圖為自己或第三人不法之所有，而竊取他人之動產者，為竊盜
罪，處5 年以下有期徒刑、拘役或5 百元以下罰金。
意圖為自己或第三人不法之利益，而竊佔他人之不動產者，依前
項之規定處斷。
前二項之未遂犯罰之。


司法院資訊處製作；財團法人民間司法改革基金會備份。
